臺灣臺南地方法院民事裁定
111年度勞執字第20號
聲  請  人  陳慧美  
            葉一鶴  
            葉月女  
            牛培禮  
            徐瑞銘  
            張桂榮  
            陳文振  
            李孟珊  
兼前列聲請人共同
送達代收人  姜惠美  
相  對  人  偉銓營造有限公司

法定代理人  葉瑞文  
上列當事人間因勞資爭議調解事件，聲請人聲請裁定准予強制執
行，本院裁定如下：
    主  文
兩造於民國111年5月17日在臺南市政府勞工局成立之勞資爭議調
解紀錄調解方案關於「1.勞方陳慧美等9人勞動債權明細表，業
經勞資雙方確認無誤，資方同意給付工資新臺幣壹佰零壹萬陸仟
壹佰伍拾元、資遣費新臺幣壹佰捌拾壹萬肆仟柒佰陸拾貳元予勞
方陳慧美等9人，如附件【偉銓營造有限公司積欠員工薪資、資
遣費等勞動債權明細表】；2.資方同意於111年5月20日前，一次
匯款至勞方陳慧美等8人所提供之金融機構帳戶，另1人葉一鶴以
現金給付；3.資方同意於111年5月20日前開立非自願性離職證明
寄達至勞方住居所。」之調解內容，准予強制執行。
聲請費用由相對人負擔。
    理  由
一、聲請意旨略以：聲請人與相對人於民國111年5月17日在臺南
    市政府勞工局成立勞資爭議調解，相對人同意給付聲請人陳
    慧美等9人尚未給付之薪資合計新臺幣(下同)1,016,150元、
    資遣費合計1,814,762元，並應於111年5月20日前，一次匯
    款至聲請人陳慧美等8人所提供之金融機構帳戶，及以現金
    給付予聲請人葉一鶴(詳如附件「勞工總債權」、「匯入帳
    戶」欄)。另同意於111年5月20日前開立非自願性離職證明
    寄達至勞方住居所。詎相對人迄今仍未依上開調解成立內容
    為給付，爰依勞資爭議處理法第59條第1項之規定聲請裁定
    准予強制執行等語。
二、按勞資爭議經調解成立或仲裁者，依其內容當事人一方負私
    法上給付之義務，而不履行其義務時，他方當事人得向該管
    法院聲請裁定強制執行並暫免繳裁判費；有下列各款情形之
    一者，法院應駁回其強制執行裁定之聲請：一、調解內容或
    仲裁判斷，係使勞資爭議當事人為法律上所禁止之行為。二
    、調解內容或仲裁判斷，與爭議標的顯屬無關或性質不適於
    強制執行。三、依其他法律不得為強制執行，勞資爭議處理
    法第59條第1項、第60條分別定有明文。
三、聲請人主張兩造成立如聲請意旨所述之勞資爭議調解之事實
    ，業據其提出該勞資爭議調解紀錄影本、偉銓營造有限公司
    積欠員工薪資、資遣費等勞動債權明細表、勞資爭議調處集
    體申請名冊及委任書、臺南市政府勞資爭議調解會議出席簽
    到簿及聲請人陳慧美等8人之銀行帳戶存摺影本、聲請人葉
    一鶴出具之說明書等件為證，堪信為真實，且聲請人與相對
    人所成立調解之內容，亦無勞資爭議處理法第60條各款規定
    應駁回強制執行裁定聲請之情形。從而，聲請人依勞資爭議
    處理法第59條第1項規定，請求本院就該調解成立內容裁定
    准予強制執行，為有理由，應予准許。
四、依勞資爭議處理法第59條第1項，非訟事件法第21條第2項，
    民事訴訟法第78條，裁定如主文。
中　　華　　民　　國　　111 　年　　5 　　月　　26　　日
                  勞動法庭   法  官　田玉芬

以上正本證明與原本無異
如對本裁定抗告，應於收受裁定正本後10日內向本院提出抗告狀
，並繳納抗告裁判費1,000元整。
中　　華　　民　　國　　111 　年　　5 　　月　　27　　日
                             書記官　林彥汝